福建金門地方法院刑事判決　
111年度易字第19號
公  訴  人  福建金門地方檢察署檢察官(平股)
被      告  曾文廊




上列被告因竊盜案件，經檢察官提起公訴（111年度偵字第809號
），被告於準備程序中就被訴事實為有罪之陳述，經本院裁定，
進行簡式審判程序，並判決如下：
    主  文
曾文廊犯竊盜罪，共貳罪，均累犯，各處有期徒刑參月，如易科
罰金，均以新臺幣壹仟元折算壹日，應執行有期徒刑肆月，如易
科罰金，以新臺幣壹仟元折算壹日。
扣案舊鑰匙綁線貳條、長柄指甲挫刀壹支、新臺幣參仟捌佰元均
沒收。
    事  實
一、曾文廊前於民國109年間，因竊盜案件，經臺灣嘉義地方法
    院以109年度嘉簡字第547號判決判處有期徒刑6月確定，於1
    10年8月31日易科罰金執行完畢，竟仍不知悔改，意圖為自
    己不法之所有，分別為下列行為：
(一)於111年7月17日凌晨1時許，駕駛其承租之車牌號碼000-000
    0號自用小客車，至金門縣○○鎮○○0號之「東嶽泰山廟」，接
    續以棉繩綁住鑰匙，沾黏嚼食過之口香糖，放入功德箱內黏
    取現金之方式，竊取由該廟總幹事柯逢樟所管領之香油錢共
    新臺幣（下同）3,800元得手。
(二)於111年8月8日凌晨1時10分許，駕駛其承租之車牌號碼000 
    -0000號租賃小客車，至上開地點，接續以上開相同方式，
    竊取由該廟總幹事柯逢樟所管領之香油錢共900元得手。
二、案經柯逢樟訴由金門縣警察局金湖分局報告福建金門地方檢
    察署偵查起訴。
    理  由
一、本件被告所犯為死刑、無期徒刑、最輕本刑3年以上有期徒
    刑以外之罪，亦非屬高等法院管轄之第一審案件，其於本院
    準備程序中，就被訴事實為有罪之陳述，經告知簡式審判程
    序之旨，並聽取檢察官、被告之意見後，本院依刑事訴訟法
    第273條之1第1項裁定進行簡式審判程序，是本案證據調查
    ，依同法第273條之2規定，不受同法第159條第1項、第161
    條之2、第161條之3、第163條之1及第164條至第170條所規
    定證據能力認定及調查方式之限制，合先敘明。
二、上揭犯罪事實，業據被告於本院審理時坦承不諱（本院卷第
    57、65頁），核與證人柯逢樟、王敬農證述之情節相符，且
    有卷附金門縣警察局金湖分局及金門縣警察局金沙分駐所之
    扣押筆錄、扣押物品目錄表、扣押物品收據/無應扣押之物
    證明書、贓物認領保管單、犯罪現場照片、監視器影像截圖
    、三德租賃公司汽車出租單、金門縣警察局金湖分局職務報
    告書及車號000-0000之動線表、廟宇外觀與功德箱照片、車
    號查詢車籍資料，及扣案舊鑰匙綁線2條、長柄指甲挫刀1支
    （經勘驗非屬兇器，見本院卷第59頁）、新臺幣（下同）百
    元鈔38張(3,800元)在卷可稽，足認被告上開任意性自白與
    事實相符，而足採信。本件事證明確，被告犯行堪以認定，
    應依法論科。
三、論罪科刑：
(一)核被告上開2次所為，均係犯刑法第320條第1項之竊盜罪；
    且各次於密接時間、同一地點，接續以棉繩綁住鑰匙侵害同
    一被害人財產，為接續犯，均論以一罪。又被告上開2次犯
    行，犯意個別、行為互殊，應分論併罰之。另被告於109年
    間因竊盜案件，經臺灣嘉義地方法院以109年度嘉簡字第547
    號判決判處有期徒刑6月確定，於110年8月31日易科罰金執
    行完畢，有臺灣高等法院被告前案紀錄表在卷可參，其於有
    期徒刑執行完畢後，5年內故意再犯本件有期徒刑以上之各
    罪，均為累犯，復經檢察官於起訴書載明，並提出刑案資料
    查註記錄表為證，就被告構成累犯之事實及應加重其刑之事
    項，具體指出證明方法，嗣由本院踐行調查，被告亦表示無
    意見（本院卷第66頁），自得作為論以被告累犯及加重其刑
    之裁判基礎（最高法院111年度台上字第3143號判決要旨參
    照）；且被告前因竊盜案件執行，仍再犯竊盜罪，本院因認
    加重最低本刑並無罪刑不相當之情形，乃依刑法第47條第1
    項加重其刑。
(二)爰審酌被告貪圖不法利益之犯罪動機、目的、竊盜之方式、
    所生危害，犯後坦認犯行，且犯罪所得900元已發還被害人
    （見警卷第47頁贓物認領保管單）；暨其多次竊盜之素行、
    年已65歲、離婚、育有兩女但未有聯繫、靠打零工維生、國
    小肄業之生活狀況及智識程度等一切情狀，分別量處如主文
    所示之刑，併定其應執行刑，暨諭知易科罰金之折算標準。
四、沒收
　　供犯罪所用、犯罪預備之物或犯罪所生之物，以及犯罪所得
    ，屬於犯罪行為人者，得沒收之。但有特別規定者，依其規
    定，刑法第38條第2項、第38條之1第1項分別定有明文。扣
    案舊鑰匙綁線2條、長柄指甲挫刀1支，及現金3,800元，為
    被告所有，且分別為其供本件犯罪所用之物及犯罪所得，業
    經被告供承在卷，爰依法宣告沒收。至扣案現金共6,670元
    ，除其中3,800元為被告本案犯罪所得外，餘則與本案無涉
    ，乃不為沒收之宣告。
據上論斷，應依刑事訴訟法第273條之1第1項、第299條第1項前
段，刑法第320條第1項、第47條第1項、第51條第5款、第41條第
1項前段、第38條第2項前段、第38條之1第1項前段，刑法施行法
第1條之1第1項，判決如主文。
本案經檢察官劉建志、陳沛臻提起公訴，檢察官陳沛臻到庭執行
職務。
中　　華　　民　　國　　111 　年　　10 　　月　　24　日
                  刑事第一庭    法　官　魏玉英
以上正本證明與原本無異。
如不服本判決應於收受判決後20日內向本院提出上訴書狀，並應
敘述具體理由；其未敘述上訴理由者，應於上訴期間屆滿後 20 
日內向本院補提理由書（均須按他造當事人之人數附繕本）「切
勿逕送上級法院」。
                                書記官　蔡鴻源
中　　華　　民　　國　　111 　年　　10　　月　　24　　日
附錄本案論罪科刑法條全文
中華民國刑法第320條
意圖為自己或第三人不法之所有，而竊取他人之動產者，為竊盜
罪，處5年以下有期徒刑、拘役或50萬元以下罰金。
意圖為自己或第三人不法之利益，而竊佔他人之不動產者，依前
項之規定處斷。
前二項之未遂犯罰之。